臺灣高等法院高雄分院刑事判決　　　　 94年度上訴字第862號
上　訴　人　臺灣高雄地方法院檢察署檢察官
上　訴　人
即　被　告　甲○○
選任辯護人　邱麗妃　律師
　　　　　　莊雯琇　律師
　　　　　　林樹根　律師
上列上訴人等因被告違反毒品危害防制條例案件，不服臺灣高雄
地方法院94年度訴字第186 號中華民國94年5 月5 日第一審判決
（起訴案號：臺灣高雄地方法院檢察署93年度偵字第17282 號）
，提起上訴，本院判決如下：
     主  文
原判決撤銷。
甲○○連續販賣第一級毒品，處有期徒刑拾年，扣案之海洛因陸
包（合計淨重73.50 公克，空包裝重7.90公克）沒收銷燬之；鋁
箔紙貳張、行動電話機壹具（不含SIM 卡）均沒收；未扣案之新
臺幣壹萬壹仟元沒收，如全部或一部不能沒收時，以其財產抵償
之。又連續販賣第二級毒品，處有期徒刑參年柒月，扣案之甲基
安非他命1 包（驗後毛重1.7 公克）沒收銷燬之。應執行有期徒
刑拾參年肆月，扣案之海洛因陸包（合計淨重73.50 公克，空包
裝重7.90公克）、甲基安非他命1 包（驗後毛重1.7 公克）均沒
收銷燬之；鋁箔紙貳張、行動電話機壹具（不含SIM 卡）均沒收
；未扣案之新臺幣壹萬壹仟元沒收，如全部或一部不能沒收時，
以其財產抵償之。
     事  實
一、甲○○意圖營利，並基於販賣第一級毒品海洛因之概括犯意
    ，於不詳時間、地點，向姓名年籍不詳綽號「平仔」之男子
    大量購入第一級毒品海洛因，並以其所有行動電話機1 具（
    內有租用之門號0000000000號SIM 卡）充為聯絡工具。民國
    （下同）93年2 月間某日起至同年3 月間某日止，鄭文邦以
    撥打上開行動電話與甲○○聯繫購買第一級毒品海洛因事宜
    後，甲○○即駕駛其所有車牌號碼TD─8718號自用小客車，
    前往高雄縣鳳山市國父紀念館大門前約定地點，以每包海洛
    因新台幣（下同）1 千元或2 千元不等之代價，連續販賣予
    鄭文邦10次每次1 包。復於同年6 月初某日前之不詳時間，
    因欲僱用鄭文邦在其所經營之「妙音葬儀社」擔任助理工作
    ，並以提供第一級毒品海洛因及第二級毒品甲基安非他命供
    鄭文邦施用，抵作僱佣鄭文邦工作報酬。除承繼上開販賣第
    一級毒品海洛因之概括犯意外，另基於販賣第二級毒品甲基
    安非他命予鄭文邦之概括犯意，以其向「平仔」購買之甲基
    安非他命，連同海洛因，自同年6 月初某日起至8 月25日為
    警查獲前止，連續多次提供第一級毒品海洛因及第二級毒品
    甲基安非他命供鄭文邦施用，而抵作僱佣鄭文邦工作報酬之
    方式，販賣海洛因及甲基安非他命予鄭文邦。嗣於93年8 月
    25 日 下午1 時20分許，為警持搜索票在高雄市鹽埕區○○
    ○路269 號10樓之27甲○○住處，以及同日下午2 時15分許
    ，經甲○○同意，在其所駕駛之車號TD─8718號自用小客車
    ，分別扣得第一級毒品海洛因6 包（合計淨重73.50 公克，
    空包裝重7. 90 公克）、第二級毒品甲基安非他命1 包（驗
    後毛重1.7 公克）、包裝海洛因之鋁箔紙2 張、行動電話機
    1 具（內含門號0000000000號SIM 卡）、安非他命吸食器1
    組、安非他命玻璃吸食器1 支、分裝杓1 支、塑膠吸管1 支
    、止血條1 條、殘留毒品海洛因夾鏈袋3 只。
二、案經高雄市政府警察局移送臺灣高雄地方法院檢察署檢察官
    偵查起訴。
    理  由
壹、程序部分
一、按被告以外之人於審判外之言詞或書面陳述，除法律有規定
    者外，不得作為證據；又被告以外之人於審判中有滯留國外
    或所在不明而無法傳喚或傳喚不到者，其於檢察事務官、司
    法警察官或司法警察調查中所為之陳述，經證明具有可信之
    特別情況，且為證明犯罪事實之存否所必要者，得為證據；
    再被告以外之人於審判外之陳述，雖不符刑事訴訟法第159
    條之1 至第159 條之4 之規定，而經當事人於審判程序同意
    作為證據，法院審酌該言詞陳述或書面陳述作成時之情況，
    認為適當者，亦得為證據；另當事人、代理人或辯護人於法
    院調查證據時，知有第159 條第1 項不得為證據之情形，而
    未於言詞辯論終結前聲明異議者，視為有前項之同意，刑事
    訴訟法第159 條第1 項、第159 條之3 第3 款、第159 條之
    5 第1 項、第2 項分別定有明文。
二、查證人鄭文邦於94年1 月28日業已出國離境，迄今未返國，
    此有其入出境查詢結果表附卷可憑（見本院卷第87頁）；且
    證人即鄭文邦舅父於原審審理時亦到庭證稱：鄭文邦已前往
    越南工作，短期內不會返國，希望2 、3 年後才回國等語（
    見原審卷第118 、119 頁）。足見，證人鄭文邦已有滯留國
    外傳喚不到之情事。又證人鄭文邦於警詢時（見警詢卷第13
    至19頁）之陳述，係於93年8 月25日下午4 時40分許，由潘
    明貴警員進行詢問；被告甲○○之警詢之陳述（見警詢卷第
    1 至12頁）則先後於同日下午4 時55分許、6 時52分許，由
    員警倪培民進行詢問，其2 人係同時分別由不同員警進行警
    詢，且於為警查獲後不久即進行警詢，自不易受任何外力之
    干擾；再證人鄭文邦於警詢陳述時，被告並非同時在場接受
    詢問，其陳述較無人情或其他顧忌之壓力，亦無與被告串供
    可能，況證人鄭文邦及被告均未爭執鄭文邦警詢之陳述有何
    非出於自由意志之情形，故證人鄭文邦於警詢中所為之陳述
    ，應認具有可信之特別情況；且證人鄭文邦警詢所陳與被告
    是否有販賣海洛因及甲基安非他命之犯行關聯至深，為證明
    被告本件犯行存否所必要，依刑事訴訟法第159 條之3 第3
    款規定，自得為證據。辯護人認證人鄭文邦之警詢陳述無證
    據能力，尚有誤會。
三、本件檢察官、辯護人於本院準備程序時，就原審判決所引用
    各項證據（含傳聞證據、非傳聞證據及符合法定傳聞法則例
    外之證據）之證據能力，除辯護人爭執證人鄭文邦警詢之證
    據能力外，均明示不爭執其證據能力，且於本院言詞辯論終
    結前，檢察官及辯護人對於卷附具有傳聞證據性質之證據，
    既均已知其情，仍均未聲明異議，本院認該具有傳聞證據性
    質之證據，並無何違法取證之不適當情形，以之作為證據使
    用係屬適當，依刑事訴訟法第159 條之5 規定，自均有證據
    能力。
貳、實體部分
一、上訴人即被告甲○○（下稱被告）提起本件上訴後，迭經本
    院數次傳喚，均無正當理由拒不到庭陳述。惟其於原審審理
    中固坦承曾有交付海洛因予鄭文邦，且容由鄭文邦施用其吸
    食後剩餘之甲基安非他命，然矢口否認有上揭販賣第一級毒
    品海洛因及第二級毒品甲基安非他命予鄭文邦之犯行，並辯
    稱：其於93年1 、2 月間即曾（無償）拿海洛因予鄭文邦施
    用，鄭文邦每日向其取用1 次，自同年8 月間起容由鄭文邦
    自行（無償）取用其吸食後所剩餘之甲基安非他命，且其並
    無以供鄭文邦施用海洛因及甲基安非他命抵作鄭文邦在其所
    經營上揭葬儀社工作之工資，其確有支付鄭文邦工資云云。
二、經查：
　(一)被告於93年2 、3 月間，在上揭地點，以每包1 千元或2 千
    元之代價，連續販賣第一級毒品海洛因予鄭文邦10次；並自
    同年6 月初起，連續多次以提供海洛因予鄭文邦施用，並抵
    作鄭文邦於被告所經營上開葬儀社工作原應得薪資之方式販
    賣海洛因等情，業據證人鄭文邦於警詢及檢察官偵訊時證述
    明確（見警詢卷第16、17頁、偵查卷第6 、7 頁）；且證人
    鄭文邦於為警查獲之翌日（即93年8 月26日）與被告同時遭
    警移送臺灣高雄地方法院檢察署後，於檢察官訊以「毒品向
    何人購買？」時，先供稱「是甲○○提供給我的，他沒在賣
    了」，經檢察官再訊以其警詢時之上開供述，即以警察自己
    記載置辯，然旋經檢察官勘驗警詢錄音帶確與警詢筆錄記載
    相同後，始再坦承毒品確向被告購買一節，有當日檢察官訊
    問筆錄附卷可稽（見偵查卷第7 頁），足見證人鄭文邦之上
    開證述之真實性甚高。又警方於93年8 月25日持搜索票前往
    被告與鄭文邦之上開住處搜索時，確在鄭文邦主動出示之香
    煙盒內查扣毒品海洛因1 包，且係被告交付給鄭文邦之事實
    ，亦經被告在警詢時供承在卷（見警詢卷第3 頁），並有搜
    索筆錄、扣押物品目錄表附卷可參（見警詢卷第23、25頁）
    ；核與證人鄭文邦在警詢中證述：上開查扣之海洛因確係被
    告在分裝毒品海洛因時提供予伊等語相符（見警詢卷第17頁
    ，同頁筆錄並已載明：係因鄭文邦於被告經營上揭葬儀社工
    作，被告始將毒品供給伊吸食）。益見證人鄭文邦警詢之陳
    述甚具可信性。再證人鄭文邦確有施用毒品海洛因，除據其
    證述明確外（見警詢卷第15頁、偵查卷第7 頁），且其為警
    查獲後所採集之尿液，經送請高雄市立凱旋醫院鑑驗結果，
    其尿液確呈海洛因陽性反應，亦有該醫院之濫用藥物尿液檢
    驗報告1 紙附卷足稽（見原審卷第82頁），而鄭文邦因施用
    毒品犯行經原審法院以93年度毒聲字第2530號裁定送觀察勒
    戒，於觀察勒戒期滿後，業由臺灣高雄地方法院檢察署檢察
    官以93年度毒偵字第4895號處分不起訴，亦均有上開裁定書
    及不起訴處分書各1 份可憑（見原審卷第86、87頁）。再被
    告所持有4 包白色粉末及2 塊白色塊狀物，經送鑑驗結果均
    係海洛因無誤，合計淨重73.50 公克，純度達百分之59 .12
    ，純質淨重則有43.45 公克等情，亦有法務部調查局鑑定通
    知書1 份在卷可稽（見偵查卷第21頁）。而被告每次向「平
    仔」購買毒品均是買整「件」，為警查獲之海洛因2 塊係以
    20萬元向「平仔」購得一節，已據其在警詢供明（見警詢卷
    第5 頁），又被告曾在房間分裝毒品成1 小包1 小包，也有
    人會到房間向被告拿毒品之事實，亦據證人鄭文邦在警詢時
    證述在卷（見警詢卷第17頁），參酌被告為警查獲時確有已
    分裝完成之海洛因4 包，及尚未及分裝之海洛因2 塊等情以
    觀，被告從事葬儀社工作獲利不豐，財力非厚（此自其仍租
    屋於高雄市即可推知），如係僅供自用，焉有1 次購買如此
    大量海洛因之必要？且正常人之海洛因一般劑量為每4 小時
    施用5 至10毫克，其最低致死劑量為200 毫克（即0.2 公克
    ），若單次施用超過該劑量，即有致命可能，業經行政院衛
    生署管制藥品管理局93年12月22日管宣字第0930012251號函
    敘明可參，被告於警詢時固供稱：伊每日約吸食2 、30次海
    洛因（見警詢卷第6 頁），可見被告亦係吸毒成癮者，是若
    以被告每日施用200 毫克即0.2 公克計算，扣案之第一級毒
    品海洛因，足可供被告施用100 日以上，依被告之經濟能力
    及使用毒品之用量觀之，被告購買如此大量之海洛因毒品，
    顯已超越一般正常之施用量無疑，益見被告有販賣海洛因之
    營利意圖。足見，證人鄭文邦於警詢及檢察官偵訊時之證述
    顯與事實相符，堪予採信。被告所辯購買毒品係為自己施用
    及未向鄭文邦拿錢、無以工作報酬抵毒品云云，均屬卸責之
    詞，不足採信。
  (二)被告於93年6 月初起連續多次以提供第二級毒品甲基安非他
    命供鄭文邦施用，以抵作鄭文邦在其葬儀社內工作薪資之方
    式販賣甲基安非他命予鄭文邦之事實，業經證人鄭文邦於警
    、偵訊中證述明確（見警詢卷第17頁、偵查卷第7 頁）；且
    證人鄭文邦之尿液中確呈甲基安非他命陽性反應，亦有高雄
    市立凱旋醫院濫用藥物尿液檢驗報告1 紙附卷足稽（見原審
    卷第82頁）。鄭文邦亦因而經原審法院裁定送觀察勒戒，又
    於觀察勒戒執行完畢後，由臺灣高雄地方法院檢察署檢察官
    處分不起訴，均有原審法院上開裁定書及該署檢察官不起訴
    處分書各1 份在卷可憑（見原審卷第86、87頁）。又證人鄭
    文邦於上開時間確受僱於被告，亦據被告於警詢時供明（見
    警詢卷第9 頁，其中92年應為93年之誤植），而被告於此僱
    用期間確僅有給鄭文邦零用金，未給付薪水之事實，亦據被
    告於原審審理中供明（見原審卷第124 頁）。而證人鄭文邦
    既有施用毒品之習慣，並曾於93年2 、3 月間向被告購買毒
    品，已如上述，證人鄭文邦年僅20餘歲，且無何正當、穩定
    之工作，為應其吸毒之需，自有找尋取得毒品之資金及管道
    之必要。其既受僱於被告，卻未領取薪資，如何應其購毒之
    需？是其所為被告以提供毒品抵作其工作薪資之證述，實可
    合理解決其吸毒之需，被告於得證人鄭文邦工作之助，又無
    庸支付固定薪資，亦屬一舉兩得。準此，證人鄭文邦上開被
    告以工作報酬抵作提供毒品價款之證述，顯與事實相符，堪
    予採信。此外，復有被告持有之白色晶體物1 包扣案可佐，
    而該包白色晶體物確係第二級毒品甲基安非他命，亦經高雄
    醫學大學附設中和紀念醫院檢驗屬實，有該醫院檢驗報告附
    卷可證（見偵查卷第16頁），是被告確有販賣甲基安非他命
    予鄭文邦之犯行甚明。
  (三)證人劉麗琴固於本院審理中到庭結證稱：於93年3 月間曾委
    託被告辦理婆婆喪葬事宜，當時有1 位「文邦」、1 位「阿
    興」跟在被告身邊云云（見本院卷第104 至110 頁）；證人
    賴保發於本院審理中亦到庭結證稱：被告承攬的喪葬工作，
    都是潘正義在發落，伊受潘正義僱用，有1 位「阿邦」（台
    語）跟被告學習1 、2 年之喪葬工作，在殯儀管跟前跟後，
    於93年2 、3 月間，伊有參與1 件左營喪家之喪葬事宜，當
    時「阿邦」還有跟著被告工作云云（見本院卷第133 至135
    頁）。惟查，證人劉麗琴係被告前往其住處，談論1 、20分
    鐘才出面作證（見本院卷第105 頁），該證人之證述是否無
    偏頗已非無疑；且證人劉麗琴對於被告所開設妙音葬儀社與
    靈堂，先稱葬儀社與靈堂在同一地點，繼稱不知葬儀社設在
    何處，靈堂與屍體均放置在殯儀館；又稱20幾天每天均做法
    事，再稱做法事差不多1 個禮拜等語，其前後證述不一，益
    難採信；又其證稱：被告當時有告知與「邦仔」住在高雄市
    ○○路（見原審卷第109 頁），然被告於原審審理時卻供稱
    被查獲時（93年8 月25日）僅住於上開七賢路住處3 日（見
    原審卷第117 頁），證人劉麗琴之婆婆係93年3 月10死亡，
    既稱喪葬事宜係在93年3 月間舉辦，其時被告尚未住於高雄
    市○○路，何能告知證人其住於高雄市○○路？是該證人之
    證詞顯屬迴護之詞，不足採信。又證人劉保發所證之「阿邦
    」是否為鄭文邦，已非無疑。而其先證稱：該「阿邦」跟被
    告學習之時間長達1 、2 年，繼證稱：他們2 人一起工作有
    3 、4 年等語（見原審卷第134 、135 頁），前後已有不一
    ；且證人劉麗琴係證稱被告只有帶「阿興」與「邦仔」一起
    工作，證人劉保發卻證稱被告都交潘正義發落，伊與被告及
    「阿邦」都有參與等語，2 人所證情形亦互有扞格；再被告
    於警詢時稱92（應係93之誤）年6 、7 月僱用鄭文邦、在原
    審審理中則稱93年1 、2 月間與鄭文邦住在一起，沒有僱用
    鄭文邦（見原審卷第123 至127 頁）各等語，並無如證人劉
    保發所證之1 、2 年或3 、4 年，足見，證人劉保發上揭所
    證各情，無非迴護被告之詞，不足採信。
  (四)綜上所述，被告販賣海洛因及甲基安非他命予鄭文邦之犯行
    ，事證已明，被告所辯及辯護人之辯護均屬圖卸被告刑責之
    詞，與事實不符，均無可採，被告犯行堪予認定。
三、按「毒品危害防制條例第8 條之轉讓毒品罪，係指無償讓與
    者而言，若以償債或作為勞務之報酬而抵作工資，則屬販賣
    」（最高法院91年度台上字第4356號判決參照）。是被告甲
    ○○於93年6 月初起至同年8 月25日查獲前止，多次以供給
    鄭文邦施用所需之海洛因及甲基安非他命等毒品，作為鄭文
    邦為其葬儀社工作報酬之行為，依前揭最高法院判決意旨，
    自係犯毒品危害防制條例第4 條第1 項、第2 項之販賣第一
    級毒品及販賣第二級毒品罪；至被告所為於同年2 、3 月間
    連續販賣海洛因予鄭文邦，亦犯毒品危害防制條例第4 條第
    1 項之販賣第一級毒品罪。其為販賣海洛因而持有海洛因之
    低度行為，應為販賣海洛因之高度行為所吸收，不另論罪。
    被告多次販賣海洛因（包含93年2 、3 月間及同年6 月初至
    查獲前止之販賣海洛因犯行）及多次販賣甲基安非他命之犯
    行，均時間緊接，所犯罪名相同，顯係出於概括之犯意為之
    ，為連續犯，爰依刑法第56條之規定以一連續販賣第一級毒
    品及連續販賣第二級毒品罪論，又因刑法第64條第1 項及同
    法第第65條第1 項之規定，死刑及無期徒刑均不得加重，是
    就被告所為之連續販賣第一級毒品罪，依法僅就罰金刑部分
    加重其刑，至所犯連續販賣第二級毒品罪，僅就有期徒刑及
    罰金刑部分加重其刑。又被告固有販賣海洛因及甲基安非他
    命犯行，惟被告實際販賣海洛因及甲基安非他命之對象僅有
    鄭文邦1 人，所販賣之數量不多，是其散播毒品海洛因、甲
    基安非他命之範圍有限，散播數量亦尚微少，其所造成之危
    害程度遠較一般大量販賣毒品之毒犯為輕，其一時失慮致罹
    重典，顯屬情輕法重，其犯罪情狀尚非不可憫恕，認量處最
    低法定刑度之無期徒刑、有期徒刑7 年，猶均屬過重，客觀
    上足以引起一般人之同情，是其販賣海洛因及販賣甲基安非
    他命之犯行，均依刑法第59條之規定酌減其刑，並應各先加
    重後減輕。又被告所犯販賣第一級毒品及販賣第二級毒品2
    罪間，犯意各別，行為互殊，犯罪構成要件不同，應予分論
    併罰。至起訴書所載被告販賣第一級毒品海洛因予鄭文邦之
    時間雖載為93年4 、5 月間，然本院細查警詢及偵查卷等證
    據資料，被告售予鄭文邦海洛因之時間係93年2 、3 月間，
    起訴書所載之犯罪時間應屬誤載，且不影響被告罪刑之成立
    ，本院自應逕予更正後認定之。再被告為警查獲時所查扣之
    第二級毒品甲基安非他命僅1 包，並非大量；而證人鄭文邦
    於警詢及偵查中亦僅指被告於93年6 月初起始提供甲基安非
    他命供伊吸用，並未指被告在93年6 月初前有出售甲基安非
    他命予伊吸用；再被告亦自92年8 月起即有施用甲基安非他
    命之習慣，已據其警詢時供明，且未供述曾向「平仔」購買
    大量甲基安非他命，綜合上情以觀，被告於93年6 月初前向
    「平仔」所購買之甲基安非他命應係供己施用，其起意販賣
    予鄭文邦之犯罪時間應係自93年6 月初起無疑。公訴人認被
    告於93年4 、5 月前販入甲基安非他命即有營利意圖云云，
    顯屬無據，是被告就其在93年6 初以前未販賣甲基安非他命
    犯行之辯解，尚堪採信。惟公訴人認此部分犯行與上開論罪
    部分有連續犯之裁判上一罪關係，此部分爰不另為無罪之諭
    知。
四、原審認被告罪證明確，予以論罪科刑，固非無見；惟：被
    告於92年8 月間起即向「平仔」購買第二級毒品甲基安非他
    命施用，其係因93年6 月初僱用鄭文邦前，始起意販賣第二
    級毒品甲基安非他命予鄭文邦施用，已如前述，原判決認被
    告於販入甲基安非他命時即有販賣之營利意圖，且未敘明其
    甲基安非他命係購自何人，又起訴書係載明被告於93年4 、
    5 月間前，被告已基於販賣甲基安非他命之犯意，原審未予
    究明被告究係何時起意販賣甲基安非他命，致所認定犯罪時
    間是否與起訴事實所載時間相同難以推知，均有未洽。起
    訴書認鄭文邦係於93年4 、5 月以金錢向被告購買第一級毒
    品海洛因，原判決則認鄭文邦係於93年2 、3 月間購買，就
    此涉及被告販賣第一級毒品犯行之重要事項，既與起訴書所
    載不同，自應予判決書內說明之，原判決漏未敘明，亦有未
    洽。被告販賣第一級毒品所使用之行動電話門號之SIM 卡
    係被告向電信業者租用而取得，非屬被告所有，不得沒收（
    最高法院92年度台上字第6836號判決參照），原判決逕予宣
    告沒收，同有未洽。被告所有之車牌號碼TD─8718號自用
    小客車為被告平日代步之交通工具，縱使被告駕駛該車並攜
    帶毒品海洛因前往上開約定販售予鄭文邦，而犯上開販賣第
    一級毒品罪，惟其駕駛該車僅係供為便利到達預定地點所使
    用之交通工具，並非供其販販賣第一級毒品罪所直接使用之
    工具，尚難認係毒品危害犯罪條例第19條第3 項所定應沒收
    之交通工具，原判決將該車予以宣告沒收，亦有違誤。檢察
    官上訴意旨認原判決量刑過輕；被告上訴意旨否認販賣第一
    、二級毒品犯行，而指摘原判決不當，雖均無理由，惟原判
    決既有上開可議之處，仍屬無可維持，本院自應予以撤銷改
    判。審酌毒品戕害人身至深且鉅，現代國家無不採嚴厲手段
    防止其泛濫、擴散，蓋其泛濫結果嚴重危害社會人心及治安
    ，更使無數家庭因而破毀，危害難以估計。被告明知其害，
    仍貪圖不法利得，販賣毒品海洛因及甲基安非他命，行為至
    屬不當，且犯後飾詞卸責，於本院審理中無正當理由堅拒到
    庭陳述接受審判，顯無悔意，本應重懲，惟念其實際販賣對
    象僅鄭文邦1 人，數量不大，毒品擴散危害程度尚輕等一切
    情狀，就其所犯上開二罪，分別量處如主文第2 項所示之刑
    ，並定其應執行之刑。扣案之海洛因6 包（合計淨重73.50
    公克，空包裝重7.90公克；）、甲基安非他命1 包（驗後毛
    重1.7 公克）均係毒品，其空包裝之塑膠袋已因直接觸碰、
    沾染毒品而難以析離，自應視同毒品，均依毒品危害防制條
    例第18條第1 項前段規定沒收銷燬之；鋁箔紙2 張係用以包
    裝海洛因供販賣所用之物、行動電話1 具（不含0000000000
    號SIM 卡）係供被告販賣海洛因聯絡用之物，且均係被告所
    有，業據其於原審審理時供明在卷（見原審卷第44頁），依
    毒品危害防制條例第19條第1 項規定沒收之；再就被告於93
    年2 、3 月間販賣海洛因10次予鄭文邦，因每包海洛因之售
    價有1,000 元，亦有2,000 元，本院以其中9 次，每包1,00
    0 元共計9,000 元，其中1 次，1 包2,000 元，共計販賣所
    得為11,000元為最有利於被告之認定，此項販毒所得之財物
    ，應依同條例第19條第1 項規定沒收之，如全部或一部不能
    沒收時，以其財產抵償之；又按「毒品危害防制條例第19條
    第1 項係規定沒收因犯罪（製造、販賣或運輸毒品）所得之
    財物，並不及於因犯罪所得之利益。‧‧‧僅係取得『抵銷
    債務』之財產上利益，並未因此取得財物，自不在該條項規
    定應沒收之列。」（最高法院89年度台上字第1244號判決參
    照），是被告於93年6 月初起至同年8 月25日查獲前止，以
    提供海洛因及甲基安非他命抵作鄭文邦於其經營之葬儀社工
    作之報酬，僅屬取得財產上之利益，而非販賣毒品所得之財
    物，被告所得該部分之利益，自不得依同條例第19條第1 項
    之規定為沒收或財產抵償之諭知。至扣案之安非他命吸食器
    1 組、安非他命玻璃吸食器1 支、分裝杓1 支、塑膠吸管1
    支、止血條1 條、殘留毒品海洛因夾鏈袋3 只，因被告另涉
    施用海洛因及施用甲基安非他命等犯行，業本院先後裁定送
    觀察勒戒及強制戒治在案，有臺灣高等法院被告全國前案紀
    錄表及本院被告院內索引紀錄表各1 份在卷可按，且經被告
    供明該等物品確係供其施用海洛因及甲基安非他命所用之物
    ，本院認該等物品顯為被告施用海洛因及甲基安非他命所用
    之物，而與本案被告販賣毒品犯行無涉，而上開自用小客車
    1 輛，雖為被告所有，惟非屬被告販賣毒品所用之物，爰均
    不併為沒收之諭知，附此敘明。
五、被告經合法傳喚，無正當理由不到庭，爰不待其到庭陳述，
    逕行判決。
據上論斷，應依刑事訴訟法第369 條第1 項前段、第371 條、第
36 4條、第299 條第1 項前段，毒品危害防制條例第4 條第1 項
、第2 項、第18條第1 項前段、第19條第1 項，刑法第11條前段
、第56條、第59條、第51條第5 款，判決如主文。
本案經檢察官許月雲到庭執行職務。
中　　華　　民　　國　　94　　年　　12　　月　　30　　日
                  刑事第四庭    審判長法  官 蕭權閔
                                      法  官 陳吉雄
                                      法  官 林水城
以上正本證明與原本無異。
如不服本判決應於收受本判決後10日內向本院提出上訴書狀，其
未敘述上訴理由者，並得於提起上訴後10日內向本院補提理由書
狀（均須按他造當事人之人數附繕本）「切勿逕送上級法院」。
中　　華　　民　　國　　94　　年　　12 　　月　 30　　日
　　　　　　　　　　　　　　　　　　　書記官 吳新貞
附錄本判決論罪科刑法條：
毒品危害防制條例第4條
製造、運輸、販賣第一級毒品者，處死刑或無期徒刑；處無期徒
刑者，得併科新臺幣 1 千萬元以下罰金。
製造、運輸、販賣第二級毒品者，處無期徒刑或 7 年以上有期徒
刑，得併科新臺幣 7 百萬元以下罰金。
製造、運輸、販賣第三級毒品者，處 5 年以上有期徒刑，得併科
新臺幣 5 百萬元以下罰金。
製造、運輸、販賣第四級毒品者，處 3 年以上 10 年以下有期徒
刑，得併科新臺幣 3 百萬元以下罰金。
製造、運輸、販賣專供製造或施用毒品之器具者，處 1 年以上 7
年以下有期徒刑，得併科新臺幣 1 百萬元以下罰金。
前五項之未遂犯罰之。
